臺灣桃園地方法院刑事裁定　　　　　　 100年度撤緩字第86號
聲　請　人　臺灣桃園地方法院檢察署檢察官
受　刑　人　盧明宏
上列聲請人因受刑人犯詐欺案件，聲請撤銷其緩刑宣告（100 年
度執聲字第737 號），本院裁定如下：
    主  文
聲請駁回。
    理  由
一、聲請意旨略以：受刑人盧明宏前因犯詐欺案件，經臺灣板橋
    地方法院以97年度易字第3418號判決判處有期徒刑8 月，共
    3 罪，應執行有期徒刑1 年8 月，嗣因不服起上訴，經臺灣
    高等法院於99年7 月21日以99年度上易字第852 號判決上訴
    駁回，緩刑3 年確定在案。詎受刑人於緩刑期內之99年11月
    20日晚間10時許起（聲請書誤載為晚間9 時許起）至同年月
    21日凌晨1 時59分許為警查獲時止，更犯違背安全駕駛致交
    通危險罪，經本院於100 年1 月24日以100 年度桃交簡字第
    273 號判決判處拘役55日，並於100 年3 月5 日確定。惟受
    刑人甫受緩刑宣告之寬典，旋於緩刑期內故意更犯違背安全
    駕駛致交通危險罪，而受拘役刑之宣告確定，足認受刑人並
    未改過遷善，足以動搖原判決給予緩刑宣告之基礎。是受刑
    人顯非偶蹈法網或對其前所為有所悔悟，核其所為已合於刑
    法第75條之1 第1 項第2 款所定撤銷緩刑宣告之原因，為此
    ，爰依刑事訴訟法第476 條規定，聲請撤銷緩刑之宣告等語
    。
二、按緩刑期內因故意犯他罪，而在緩刑期內受六月以下有期徒
    刑、拘役或罰金之宣告確定者，足認原宣告之緩刑難收其預
    期效果，而有執行刑罰之必要者，得撤銷其宣告，刑法第75
    條之1 第1 項第2 款定有明文。惟考本條文前於94年2 月2
    日增訂立法意旨略以：關於緩刑之撤銷，本條增訂前刑法第
    75條第1 項固已設有2 款應撤銷之原因；至得撤銷緩刑之原
    因，則僅於保安處分章內第93條第3 項與撤銷假釋合併加以
    規定，體例上不相連貫，實用上亦欠彈性，爰參酌德國及奧
    地利現行立法例增訂得撤銷緩刑之原因，其中現行關於緩刑
    前或緩刑期間故意犯他罪，而在緩刑期內受得易科罰金之有
    期徒刑之宣告者，列為應撤銷緩刑之事由，因認過於嚴苛，
    而排除第75條應撤銷緩刑之事由，移列至得撤銷緩刑事由，
    俾使「法官依被告再犯情節，而裁量是否撤銷先前緩刑之宣
    告」；其次，如有前開事由，但判決宣告拘役、罰金時，可
    見行為人仍未見悔悟，有列為得撤銷緩刑之事由，以資彈性
    適用，爰於第1 項第1 款、第2 款增訂之。且本條採用裁量
    撤銷主義，賦予法院撤銷與否之權限，特於第1 項規定實質
    要件為「足認原宣告之緩刑難收其預期效果，而有執行刑罰
    之必要」，供作審認之標準。亦即於上揭「得」撤銷緩刑之
    情形，法官應依職權本於合目的性之裁量，妥適審酌被告所
    犯前後數罪間，關於法益侵害之性質、再犯之原因、違反法
    規範之情節是否重大、被告主觀犯意所顯現之惡性及其反社
    會性等情，是否已使前案原為促使惡性輕微之被告或偶發犯
    、初犯改過自新而宣告之緩刑，已難收其預期之效果，而確
    有執行刑罰之必要，此與刑法第75條第1 項所定2 款要件有
    一具備，即毋庸再行審酌其他情狀，應逕予撤銷緩刑之情形
    不同，先予敘明。
三、經查：本件受刑人盧明宏前因詐欺案件，經臺灣板橋地方法
    院於98年12月11日以97年度易字第3418號判決判處有期徒刑
    8 月，共3 罪，應執行有期徒刑1 年8 月，嗣因不服起上訴
    ，經臺灣高等法院於99年7 月21日以99年度上易字第852 號
    判決上訴駁回，緩刑3 年確定在案；茲其於緩刑期內之99年
    11月21日凌晨1 時59分許前某時，因故意再犯公共危險案件
    ，經本院於100 年1 月24日以100 年度桃交簡字第273 號判
    決判處拘役55日，並於100 年3 月5 日確定，有上揭刑事判
    決3 件及臺灣高等法院被告前案紀錄表1 份在卷足憑。茲聲
    請人雖以受刑人前述情形，應依刑法第75條之1 第1 項第2
    款之規定撤銷緩刑宣告，惟受刑人前案係因詐欺案件，經臺
    灣高等法院認其前因傷害犯罪受有期徒刑以上刑之宣告，執
    行完畢後，5 年內未曾因故意犯罪受有期徒刑以上刑之宣告
    ，僅因一時貪念，致偶罹刑章，且已與被害人等達成和解，
    經此偵、審暨科刑教訓後，當知所警惕，信無再犯之虞，而
    諭知緩刑3 年確定在案。再其於緩刑期內所受拘役刑宣告之
    罪，係犯刑法第185 條之3 之違背安全駕駛致交通危險罪，
    兩者之犯罪型態、原因、侵害法益及社會危害程度殊異，自
    難僅因其後公共危險犯行，遽行推認臺灣高等法院99年度上
    易字第852 號詐欺案件中所宣告之緩刑，有何難以收預期效
    果，而有執行刑罰必要之情形。況聲請人並未提出除上開判
    決犯罪事實以外之其他積極證據或具體說明受刑人有何情狀
    足認符合「原宣告之緩刑難收其預期效果，而有執行刑罰之
    必要」等實質要件，若得僅依上揭判決書所載之犯罪事實即
    以受刑人於緩刑後另犯他罪，而一律撤銷緩刑，則刑法第75
    條及第75條之1 實無區分之必要，進而前開刑法第75條之1
    第1 項之立法本旨將意義盡失，與緩刑之目的乃係避免短期
    自由刑之弊，並給予受刑人自新機會未盡相符，是依上開說
    明，聲請人聲請撤銷前開判決之緩刑宣告，於法尚有未合，
    應予駁回。
四、據上論斷，爰依刑事訴訟法第476 條，裁定如主文。
中    華    民    國    100   年     5     月     9   日
                  刑事第五庭  法  官  張詠惠
以上正本證明與原本無異。
如不服本裁定，應於裁定送達後5 日內向本院提出抗告狀。
                              書記官  陳亭竹
中    華    民    國   100    年    5     月    12    日